【裁判字號】    90,交自,7
【裁判日期】    901026
【裁判案由】    過失傷害
【裁判全文】
臺灣高雄地方法院刑事判決                              九十年度交自字第七號
    自  訴  人  戊○○
    自訴代理人  甲○○
    被      告  己○○
    被      告  丙○○
右列被告因過失傷害案件，經自訴人提起自訴，乙○判決如左：
    主  文
己○○因過失傷害人，處有期徒刑貳月，如易科罰金，以佰元折算壹日。
丙○○因過失傷害人，處拘役伍拾日，如易科罰金，以佰元折算壹日。
    事  實
一、己○○明知未取得駕駛執照不得駕駛車輛，竟於民國九十年三月三日凌晨一時三
    十分許，無照駕駛車牌號碼六Ｍ－二九四六號自小客車，沿高雄市○○路由西往
    東方向行駛，於行經凱旋路與新富路口時，理應注意車輛行駛時，駕駛人應注意
    車前狀況，隨時採取必要之安全措施，及車輛行至交岔路口，應遵守燈光號誌之
    指示，遇有閃光紅燈時應停車再開。而依當時情形，又無不能注意之情事，適有
    由丙○○所駕駛，後載戊○○之車牌號碼ＳＶ－二三二三號自小客車，沿新富路
    由南往北方向亦行至該處，本亦應注意車前狀況及遵守閃光黃燈之指示減速接近
    通過，詎均未注意，而貿然通過，致雙方皆因閃避不及，以致鄭車之右前車頭與
    李車之左側車身發生碰撞，戊○○因而受有頭部外傷及腦震盪之傷勢。丙○○於
    肇事後立即將戊○○送醫急救，而己○○於肇事後則立即報警，並留在現場，對
    於未發覺之犯罪，主動向處理警員告知其係駕車肇事者，並接受裁判。
二、案經戊○○提起自訴。
    理  由
一、訊據被告己○○、丙○○固對於在右揭時、地因駕車不慎致所駕駛之小客車發生
    相撞，並造成被告丙○○車上之被害人戊○○受傷之事實坦承不諱，惟被告己○○亦辯稱：係對方開車過快所致，被告丙○○有喝酒云云，而被告丙○○則辯稱
    ：伊時速約四、五十公里，見到閃光黃燈時有稍微踩了煞車，但被告己○○已撞
    了過來云云。經查：上揭被告己○○、丙○○駕車肇事之事實，業據被告二人供
    承在卷，核與自訴人戊○○所訴情節相符，並有診斷證明書、自訴人所繪現場圖
    、照片足證，而按汽車行駛時，駕駛人應注意車前狀況；又汽車行駛至交岔路口
    ，應遵守燈光號誌之指示，道路交通安全規則第九十四條第三項、第一百零二條
    第一項第一款分別定有明文。再閃光黃燈表示警告，車輛應減速接近，注意安全
    ，小心通過。閃光紅燈表示停車再開，車輛應減速接近，先停止於交岔路口前，
    讓幹道車優先通行後認為安全時，方得續行。道路交通標誌標線號誌設置規則第
    二百十一條第一項亦定有明文。而本件事故之撞擊地點，係在凱旋路西向東過新
    富路中心線之車道上，此有自訴人及被告己○○所繪之位置圖足憑，而故事發生
    前，兩車之位置，依自訴代理人甲○○即另一座於被告丙○○車上之人陳稱：在
    被告己○○還未過凱旋路的紅綠燈，當時伊車大約詎新富路的禁止線五公尺處，
    有看到被告己○○的車子。（見九十年十月十二日審判筆錄）另該當時凱旋路之
    燈光號誌係閃光紅燈，新富路是閃光黃燈，亦據被告陳明（見乙○九十年四月十
    三日訊問筆錄），而依當時之情況、被告之智識、能力均無不能注意之情事，被
    告庚○○竟疏於注意車前狀況及應減速接近，先停止於交岔路口前，讓幹道車優
    先通行後認為安全時，方得續行，而被告丙○○亦未注意車前狀況及遇閃光黃燈
    時應減速接近，注意安全，小心通過，卻均貿然前進，致肇事使自訴人戊○○受
    有頭部外傷、腦震盪之傷害，是被告二人均有過失，已經顯明。而自訴人戊○○
    之受傷與被告二人之過失行為間並有相當之因果關係，被告二人自應負過失傷害
    罪責。是本案事證已臻明確，被告二人犯行均堪認定，應予依法論科。
二、核被告二人所為，均係犯刑法第二百八十四條第一項前段之過失傷害罪。自訴人
    雖稱其傷勢已達難治之程度，故應論以刑法第二百八十四條第一項後段之過失致
    重傷害罪等語，惟自訴人雖因本件車禍導致頸部酸痛、左手無力酸麻及頭暈，後
    因頸部所受傷勢併頸椎第四、五節椎間盤突出及不穩定，致頸脊髓病變及左側上
    下肢無力，惟其於接受頸椎間盤切除及骨融合手術後，其左側手腳若經復建其機
    能仍有進步空間，並未達不治之程度，此有財團法人長庚紀念醫院高雄分院九十
    年七月七日長庚院高字第一九八五號函、九十年七月二十七日長庚院高字第二三
    ０四號函、九十年九月十三日長庚院高字第二八三五號函在卷足參，是自訴人所
    稱，顯有誤會，附予敘明。又被告己○○無駕駛執照駕車，因而致自訴人戊○○
    受傷，依法應負刑事責任，應依道路交通管理處罰條例第八十六條第一項之規定
    ，加重其刑至二分之一。再被告己○○於肇事後，立即報警並留在事故現場，對
    於未發覺之犯罪，主動向處理事故之員警坦承其為肇事者等情事，亦據證人丁○○即承辦員警於乙○調查中到庭證述屬實（見乙○九十年五月三十日訊問筆錄）
    ，為對未發覺之犯罪自首而接受裁判，應依刑法第六十二條前段之規定，減輕其
    刑。並依法先加後減。另被告丙○○雖於駕車前有飲酒，惟依自訴人及被告己○○於乙○審判時分別陳稱，被告丙○○談吐正常、雖有酒味但有無喝醉看不出來
    等語（見乙○九十年十月十二日審判筆錄），是應尚未符合道路交通管理處罰條
    例第八十六條第一項所規定「酒醉駕車」之加重情形，併予敘明。爰審酌被告二
    人均因一時疏於注意而肇事，犯罪後坦承肇事經過，態度尚可，而被告丙○○於
    事故發生後更立即將自訴人送醫急救，惟被告二人迄今仍未與自訴人達成民事上
  和解，並斟酌自訴人戊○○所受傷害及被告二人之過失責任輕重等一切情狀，分
    別量處如主文所示之刑，並均諭知易科罰金之折算標準。
三、按法院認為應科拘役、罰金或應諭知免刑或無罪之案件，被告經合法傳喚無正當
    理由不到庭者，得不待其陳述逕行判決，刑事訴訟法第三百零六條定有明文。本
    件被告丙○○經合法傳喚於審判期日無正當理由不到庭，有乙○送達證書在卷可
    稽，乙○因認被告丙○○應科以拘役之刑，揆諸前開規定，爰不待其陳述逕行判
    決。
據上論斷，應依刑事訴訟法第三百四十三條、第二百九十九條第一項前段、第三百零
六條，道路交通管理處罰條例第八十六條第一項、刑法第二百八十四條第一項前段、
第六十二條前段、第四十一條第一項，罰金罰鍰提高標準條例第一條前段、第二條，
判決如主文。
中      華      民      國      九十      年      十      月    二十六  日
                                  臺灣高雄地方法院交通法庭
                                      法  官  楊  國  祥
右為正本，係照原本作成，證明與原本無異。
如不服本判決，應於送達後十日內，向乙○提出上訴狀。
                                      書記官  陳怡  真
中      華      民      國    九十        年    十      月     二十六   日
附錄本判決論罪之法條：
刑法二百八十四條第一項前段
  因過失傷害人者，處六月以下有期徒刑、拘役或五百元以下罰金。


司法院資訊處製作；財團法人民間司法改革基金會備份。
